BRAIAN OSCAR VALDEZ

FULL STACK DEVELOPER







Argentina, Tucumán.



wp: +54 381-626-1327



linkedin Github braianpx

SOBRE MI

Full Stack developer con formación como Desarrollador web. Experiencia trabajando con JavaScript, TypeScript, Node, React, Redux, Redux-toolkit, express, SQL, NoSQL, entre otras tecnologías del sector.

Colabore con la administración, la creación de ideas y la implementación de nuevas tecnologías y practicas en una web|red social donde los psicólogos ofrecen sus servicios, aumentando la productividad del equipo y de la web. Con empatía, creativo, trabajo en equipo, sociable, solidaridad, resolución de problemas.

COMPETENCIAS

| HABILIDADES BLANDAS:

Comunicativo, Pensamiento creativo, Solución de problemas y conflictos, Empatía, Trabajo en equipo, Liderazgo, Actitud positiva, Curiosidad, Dedicado, Sociabilidad, Aprendizaje ágil, Responsabilidad, Automotivación, Adaptabilidad, Solidaridad, Gestión del tiempo, Mente abierta, Saber priorizar y manejo de tareas múltiples.

| HABILIDADES TÉCNICAS:

JavaScript, TypeScript, Node, Express, React, Redux, Redux-Toolkit, MongoDB, PostgreSQL, Sequelize, Mongoose, Typegoose, SCRUM, GIT, Trello.

EXPERIENCIAS

| Full Stack Developer - Psiconnect

Henry Bootcamp () => Buenos Aires, Argentina.

Fecha: Ene 2023 - Feb 2023.

- Colaborar en diseñar, Organizar, Planificar, Administrar, Proponer nuevas ideas y desarrollar en equipo una app de red social dónde los psicólogos ofrecen sus servicios que incluye: Búsqueda, Filtrado, Ordenamiento, Inicio de sesión admin/usuario, Registro de usuario, calendario, notificaciones por mail, pasarela de pagos, paneles de admin/usuario, calificaciones de usuario, reseña de usuario, Chat propio de la pagina y más.
- Desarrollar la app usando React, Redux-toolkit, Cloudinary, Firebase, CSS, HTML, JavaScript, Express, Node, Sequelize y PostgreSQL.

Back End Developer - Terapeando

Henry Bootcamp ()=> Buenos Aires, Argentina.

Fecha: Jun 2022 - Jun 2022.

• Colaborar en Administrar, Planificar, Proponer nuevas ideas y desarrollar una app de psicólogos que incluye:

Búsqueda, Filtrado, Ordenamiento, Inicio de sesión admin/usuario, Registro de usuario, calendario, notificaciones por mail, pasarela de pagos, paneles de admin/usuario, calificaciones de usuario, reseña de usuario y más.

• Desarrollar la app usando React, Redux, CSS, HTML, JavaScript, TypeScript, Express, Typegoose, Mongoose, Node, MongoDB y Chakra ui.

Full Stack Developer - Dog Breeds App

Henry Bootcamp ()=> Buenos Aires, Argentina.

Fecha: May 2022 - Jun 2022.

- Diseñar y desarrollar una app de razas de perros que incluía: Búsqueda, Filtrado, Ordenamiento, Creación, Inicio de sesión y Registro de usuario.
- Desarrollar la app usando React, Redux, CSS, HTML, JavaScript, Express, Sequelize, Node y PostgreSQL.

EDUCACIÓN

Instituto Privado Tucumán.

Titulo Secundario | Economía y Gestión de las Organizaciones.

6 años teórico-practico | Mar 2015 - Dic 2020.

| Henry Bootcamp.

Full Stack Web Developer.

700 horas de cursado teórico-práctico | Feb 2022 - Feb 2023

• EDUCACION COMPLEMENTARIA | CURSOS

Curso de JavaScript Desde cero - Nivel Junior.

Open Bootcamp

10 horas de cursado teórico-practico | Ene 2022 - Ene 2022

IDIOMAS

l Flogido para las olimpiadas provinciales de

Idioma Inglés - Basic. Idioma Español - Nativo. Elegido para las olimpiadas provinciales de matemáticas en la secundaria.

• OTRO TIPO DE INTERES | HOBYES

Me gusta el futbol, los gatos, hacer deporte, las matemáticas y los video juegos.